【裁判字號】    91,自,193
【裁判日期】    920311
【裁判案由】    侵占
【裁判全文】
臺灣臺南地方法院刑事判決                          九十一年度自字第一九三號
    自  訴  人  甲○○○保全股份有限公司      設台南縣永康市○○街一三七號
    代  表  人  呂清喜
    自訴代理人  丙○○
    被      告  乙○○
右列被告因侵占案件，經自訴人提起自訴，本院判決如左：
    主  文
乙○○連續意圖為自己不法之所有，而侵占對於業務上所持有之物，處有期徒刑壹年
貳月。緩刑肆年。
    事  實
一、乙○○自民國（下同）九十年三月二十六日起迄九十一年五月十五日止，擔任自
    訴人「甲○○○保全股份有限公司」（以下簡稱「臺灣星堡公司」）之業務部業
    務專員，負責業務之推廣及向客戶收取費用解繳公司等職責，詎乙○○於九十一
    年二、三月在職期間，意圖為自己不法之所有，基於業務侵占之概括犯意，分別
    向自訴人公司之客戶「陸海通海產」、「陽生不銹鋼」收取保全服務費新台幣二
    萬三千六百二十五元、一萬零八十元後，未即解交公司並易持有為所有，予以侵
    占入己，乙○○並自九十一年五月十六日起，無正當理由不到自訴人公司上班，
    連續曠職，茲經自訴人公司於同年五月二十一日盤點清算，始知上情，經多次追
    討，乙○○均置之不理。
二、案經臺灣星堡公司向本院提起自訴。
    理  由
一、右揭事實，業據被告乙○○於本院審理時坦承不諱，核與自訴人公司之代理人丙
    ○○指訴之情節相符，並有勞動契約書、保證書、自訴人公司業務部經理王寶生
    簽呈、自訴人公司之存證信函及被告親自書寫之悔過書各乙紙附卷可稽，被告自
    白核與事實相符，事證明確，被告犯行洵堪認定。
二、被告執行業務推廣及向客戶收取費用之業務，竟向客戶收取保全費用後，未依公
    司規定當日解繳公司，反而易持有為所有，予以侵占入己，核其所為，係犯刑法
    第三百三十六條第二項之業務侵占罪。其先後兩次業務侵占犯行，時間緊接，犯
    罪構成要件相同，顯均係基於概括之犯意反覆為之，應依連續犯之規定論以一罪
    並加重其刑。爰審酌被告素行、犯罪之動機、目的、手段、所生危害，於本院審
    理中已經全部將所侵占之公司款項解繳公司，犯罪後、審理中坦白承認，態度良
    好，深知悔悟等一切情狀，量處如主文所示之刑，以資懲儆。查被告素行良好，
    無任何不良紀錄，此有臺灣高等法院被告全國前案紀錄表一紙在卷可稽，其經此
    審理中之教訓，當知警惕，信無再犯之虞，並參酌自訴代理人丙○○於本院言詞
    辯論時主張：被告已經將所侵占之款項全數解繳公司，犯罪後態度良好，並立悔
    過書一紙為證，建請本院予以宣告緩刑，以啟自新，本院因認被告上開所宣告之
    刑，以暫不執行為適當，爰併宣告緩刑四年，用啟自新。
據上論斷，應依刑事訴訟法第三百四十三條、第二百九十九條第一項前段、刑法第五
十六條、第三百三十六條第二項、第七十四條第一款，罰金罰鍰提高標準條例第一條
前段，判決如主文。
中      華      民      國    九十二    年      三      月     十一     日
                               臺灣臺南地方法院刑事第三庭
                                      法  官   陳  忠  鎣
右正本證明與原本無異
如不服本判決應於送達後十日內向本院提出上訴狀（應附繕本）
                                      書記官   吳  信  助
中      華      民      國    九十二    年      三      月     十二     日
附錄本案論罪科刑法條全文：
第三百三十六條第二項：對於業務上所持有之物，犯前條第一項之罪者，處六月上、
                      五年以下有期徒刑，得併科三千元以下罰金。


司法院資訊處製作；財團法人民間司法改革基金會備份。
